【裁判字號】    97,易緝,11
【裁判日期】    970813
【裁判案由】    竊盜
【裁判全文】
臺灣臺東地方法院刑事判決              97年度易緝字第11號
公  訴  人  臺灣臺東地方法院檢察署檢察官
被      告  丙○○
                    （現於臺灣高雄看守所另案羈押中）
上列被告因竊盜案件，經檢察官提起公訴（95年度偵字第2933號
），被告於準備程序中就被訴事實為有罪之陳述，本院裁定進行
簡式審判程序，判決如下：
    主  文
丙○○攜帶兇器竊盜，累犯，處有期徒刑捌月，扣案之螺絲起子
、鐵鎚、手電筒各壹支，均沒收；又攜帶兇器竊盜未遂，累犯，
處有期徒刑伍月，扣案之螺絲起子、鐵鎚、手電筒各壹支，均沒
收。應執行有期徒刑壹年。扣案之螺絲起子、鐵鎚、手電筒各壹
支，均沒收
    事  實
一、丙○○前因偽造文書、竊盜、毒品、偽造文書等案件，經臺
    灣高雄地方法院分別以90年度易字第331 號、91年度易字第
    3256號、91年度訴字第3517號、92年度易字第1710號判處有
    期徒刑8月、8月、3月及8月（應執行有期徒刑1年）、1年 2
    月確定，上開各罪接續執行，於民國95年3 月16日縮刑假釋
    付保護管束，於95年8 月14日保護管束期滿，未經撤銷而執
    行完畢，猶不知悔改，竟意圖為自己不法之所有，為下列行
    為：
（一）因在臺東縣卑南鄉知本地區旅遊時，投宿臺東縣卑南鄉溫
      泉村龍泉53巷5號之逸軒飯店F棟511 號房，於95年12月15
      日下午3 時許，在該飯店後方停車通道上，趁無人注意之
      際，持客觀上足供兇器使用之己有螺絲起子、鐵鎚各1 支
      ，開啟車號P6-2090 號自小客車車門，進入車內竊取車主
      乙○○所有之JVC牌汽車音響1台、小說9本、皮夾1個（內
      有乙○○之身分證、汽車駕照、信用卡各1張、金融卡2張
      及現金新台幣（下同）3千元）。
（二）於同日晚間11時許，在相同地點，持上開己有之工具及手
      電筒1支，開啟甲○○所有車號LY-6076號自小客車未上鎖
      之車門進入車內竊取財物，於著手行竊之際，遭路人曾思
      凱發覺，上前圍捕並報警處理，為警當場查獲始未得逞。
      嗣於丙○○投宿之逸軒飯店F棟511號房內，起出上開竊得
      之汽車音響等物品，並扣得其所有供行竊用之螺絲起子、
      鐵鎚及手電筒各1支。
二、案經臺東縣政府警察局臺東分局報告臺灣臺東地方法院檢察
    署檢察官偵查起訴。
    理  由
一、本件被告丙○○所犯係死刑、無期徒刑、最輕本刑為3 年以
    上有期徒刑以外之罪，亦非高等法院管轄之第一審案件，而
    被告於本院行準備程序中就被訴事實為有罪之陳述，經告知
    被告簡式審判程序之旨並聽取當事人意見後，本院依刑事訴
    訟法第273條之1第1 項規定，裁定進行簡式審判程序，合先
    敘明。
二、上揭犯罪事實，業據被告於警詢、偵查中、本院審理時坦承
    不諱，核與證人即被害人乙○○、甲○○、證人曾思凱證述
    之情節相符，並有贓物認領保管單、刑案現場測繪圖各1 紙
    、刑案現場照片12幀，及扣案之螺絲起子、鐵鎚及手電筒各
    1 支在卷可佐，足認被告之自白與事實相符，罪證明確，犯
    行洵堪認定。
三、按刑法第321條第1項第3 款之攜帶兇器竊盜罪，係以行為人
    攜帶兇器竊盜為其加重條件，此所謂兇器，其種類並無限制
    ，凡客觀上足對人之生命、身體、安全構成威脅，具有危險
    性之兇器均屬之，且祇須行竊時攜帶此種具有危險性之兇器
    為已足，並不以攜帶之初有行兇之意圖為必要（最高法院79
    年台上字第5253號判例參照）。本件被告竊盜時所攜帶之螺
    絲起子、鐵鎚等工具，均係金屬製品，材質堅硬，為客觀上
    足以殺傷人生命、身體之器械，顯為具有危險性之兇器。核
    被告所為，係犯刑法第321條第1項第3 款之攜帶兇器竊盜既
    遂罪，及同條第2項、第1項第3 款之攜帶兇器竊盜未遂罪。
    被告所犯上開二罪，犯意各別，所侵害法益不同，應予分論
    併罰。被告有事實欄所載之論罪科刑資料，有臺灣高等法院
    被告前案紀錄表1份在卷可參，其於徒刑之執行完畢後5年內
    故意再犯本件有期徒刑之二罪，均為累犯，應分別加重其刑
    。被告就事實一（二）之犯行已著手於犯罪行為之實行而不
    遂，為未遂犯，依刑法第25條第2 項之規定，按既遂犯之刑
    度減輕其刑，並依法先加後減。爰審酌被告正值青壯，不思
    正道取財，貪慾圖便，苟且偷盜，對各被害人所生損害非微
    ，影響社會治安，兼衡被告犯罪後坦承犯行，所竊取之汽車
    音響等物品經被害人領回，及其犯罪動機、目的、智識程度
    及各被害人所生損害程度等一切情狀，分別量處如主文所示
    之刑，並定其應執行之刑。至扣案之螺絲起子、鐵鎚、手電
    筒各1 支為被告所有供犯本罪所用之物，業據被告供明在卷
    ，均應依刑法第38條第1項第2款宣告沒收之。又被告上開犯
    罪雖均發生於96年4月24日以前，然其於96年4月30日經本院
    依法通緝，於97年7月9日緝獲，有本院通緝書及撤銷通緝書
    在卷，依中華民國九十六年罪犯減刑條例第5 條之規定，均
    不得減刑，附此敘明。
據上論斷，應依刑事訴訟法第284條之1、第299條第1項前段，刑
法第321條第1項第3款、第2項、第47條第1項、第25條第2項、第
51條第5款、第38條第1項第2款，判決如主文。
本案經檢察官丁○○到庭執行職務。
中    華    民    國    97    年    8     月    13    日
                  刑事第三庭    法  官  蔡玉雪
以上正本證明與原本無異。
如不服本判決應於收受本判決後10日內向本院提出上訴書狀；上
訴書狀應敘述具體理由。未敘述上訴理由者，應於上訴期間屆滿
後20日內向本院補提理由書狀（均須按他造當事人之人數附繕本
）。「切勿逕送上級法院」。
                                書記官  陳昭穎
中    華    民    國    97    年    8     月      13  日
附錄本案論罪科刑法條全文
中華民國刑法第321條
犯竊盜罪而有左列情形之一者，處6月以上、5年以下有期徒刑：
一  於夜間侵入住宅或有人居住之建築物、船艦或隱匿其內而犯
    之者。
二  毀越門扇、牆垣或其他安全設備而犯之者。
三  攜帶兇器而犯之者。
四  結夥三人以上而犯之者。
五  乘火災、水災或其他災害之際而犯之者。
六  在車站或埠頭而犯之者。
前項之未遂犯罰之。


司法院資訊處製作；財團法人民間司法改革基金會備份。
